【裁判字號】    97,審訴,5641
【裁判日期】    971231
【裁判案由】    毒品危害防制條例
【裁判全文】
臺灣高雄地方法院刑事判決            97年度審訴字第5641號
公  訴  人  臺灣高雄地方法院檢察署檢察官
被      告  甲○○
                    現另案羈押於臺灣高雄看守所
指定辯護人  本院公設辯護人  陳信凱
上列被告因毒品危害防制條例案件，經檢察官提起公訴（97年度
毒偵字第8451號），本院改依簡式審判程序後，依協商程序判決
如下：
    主  文
甲○○施用第一級毒品，累犯，處有期徒刑玖月。扣案海洛因伍
拾壹包（均含包裝袋，驗後合計淨重貳點參陸公克），均沒收銷
燬之；扣案吸管壹支，沒收之。
    事實及理由
一、甲○○前因施用毒品，經本院以民國91年度毒聲字第5992號
    裁定送觀察勒戒後，因有繼續施用毒品之傾向，再經本院以
    92年度毒聲字第2037號裁定送強制戒治，嗣經停止戒治程序
    ，至93年4 月6 日保護管束期滿止，未經撤銷停止戒治，強
    戒治視為執行完畢。另前因違反槍砲彈藥刀械管制條例、肅
    清煙毒條例等案件，經法院分別判處有期徒刑3 年10月、3
    年1 月確定，接續執行後，先縮短刑期假釋出監。又假釋期
    間，因肅清煙毒條例、麻醉藥品管理條例、侵占等案件，經
    法院分別判處有期徒刑3 年3 月、4 月、1 年2 月確定，嗣
    撤銷假釋，執行殘刑，接續執行後，於90年3 月16日縮短刑
    期假釋出監。另假釋期間因犯竊盜罪，經法院判處有期徒刑
    8 月確定，嗣撤銷假釋，執行殘刑，裁定減刑，接續執行後
    ，於96年12月15日縮短刑期執行完畢出監。詎不知警惕，復
    基於施用第一級毒品海洛因之犯意，於97年9 月18日中午12
    時許，在高雄縣旗山鎮中山公園旁，以針筒注射之方式，施
    用第一級毒品海洛因1 次。嗣於同日13時15分許，在高雄縣
    旗山鎮○○路與永福街口，為警盤查，甲○○於警方未發覺
    其犯罪之前，主動交付第一級毒品海洛因51包（驗後合計淨
    重2.36公克），並坦承施用海洛因犯行，而願接受裁判，警
    方復扣得甲○○所有供施用海洛因所用之吸管1 支，且經採
    尿送驗，結果呈可待因、嗎啡陽性反應。
二、證據：被告於警詢、偵查及本院審理時之自白、毒品案件嫌
    犯代號與真實姓名對照表、台灣檢驗科技股份有限公司97年
    10月1 日濫用藥物檢驗報告、搜索扣押筆錄、扣押物品目錄
    表、照片。
三、本件被告業已認罪，經檢察官、被告及其辯護人於審判外達
    成協商之合意，其合意內容為：被告甲○○施用第一級毒品
    ，願受有期徒刑9 月之宣告。核被告所為，係犯毒品危害防
    制條例第10條第1 項之施用第一級毒品罪。被告持有第一級
    毒品之低度行為，應為施用第一級毒品之高度行為所吸收，
    不另論罪。被告有如事實欄所載徒刑之宣告及執行完畢之事
    實，有臺灣高等法院被告前案紀錄表可參，其受有期徒刑執
    行完畢後，5 年內故意再犯本件有期徒刑以上之罪，為累犯
    ，應依刑法第47條第1 項之規定，加重其刑。被告於97年9
    月18日13時15分許，在高雄縣旗山鎮○○路與永福街口，為
    警盤查時，於警方未發覺其犯罪之前，主動交付第一級毒品
    海洛因51包，並坦承施用海洛因犯行，而願接受裁判之事實
    ，有警詢筆錄可參，堪認符合自首之要件，依刑法第62條前
    段之規定，減輕其刑，並先加而後減。準此，因上開協商合
    意並無刑事訴訟法第455 條之4 第1 項所列情形之一，檢察
    官聲請改依協商程序而為判決，且本件不論有無加重、減輕
    事由，刑度均為有期徒刑9 月，是本院爰不經言詞辯論，於
    協商合意範圍內為協商判決。扣案第一級毒品海洛因51包（
    驗後淨重合計2.36公克），經送驗後，確含有海洛因之成分
    ，有法務部調查局鑑定書可參，其中海洛因係查獲之毒品，
    且該包裝袋與毒品難以析離，應將之視為第一級毒品，不問
    屬於犯人與否，爰均依毒品危害防制條例第18條第1 項前段
    規定，沒收銷燬之。至送驗耗損部分，因已滅失，爰不宣告
    沒收銷燬之。又扣案吸管1 支，係被告所有供施用海洛因所
    用之物，爰依刑法38條第1 項第2 款之規定，宣告沒收之。
四、應適用之法條：刑事訴訟法第455 條之4 第2 項、第455 條
    之8 、第454 條第1 項，毒品危害防制條例第10條第1 項、
    第18條第1 項前段，刑法第11條、第47條第1 項、第62前段
    、第38條第1項第2款。
五、協商判決除有刑事訴訟法第455 條之4 第1 項第1 款於本訊
    問程序終結前，被告撤銷協商合意或檢察官撤回協商聲請者
    ；第2 款被告協商之意思非出於自由意志者；第4 款被告所
    犯之罪非第455 條之2 第1 項所定得以協商判決者；第6 款
    被告有其他較重之裁判上一罪之犯罪事實者；第7 款法院認
    應諭知免刑或免訴、不受理者情形之一，及違反同條第2 項
    「法院應於協商合意範圍內為判決；法院為協商判決所科之
    刑，以宣告緩刑或2 年以下有期徒刑、拘役或罰金為限」之
    規定者外，不得上訴。
六、如有前項得上訴之情形者，得自判決送達之日起10日內，向
    本院提出上訴書狀，上訴於第二審法院。
本案經檢察官羅水郎到庭執行職務。
中    華    民    國    97    年    12    月    31    日
                  刑事第七庭    法  官  方百正
以上正本證明與原本無異。
中    華    民    國    97    年    12    月    31    日
                                書記官  黃園芳
附錄本判決論罪科刑所依據之法條
毒品危害防制條例第10條
施用第一級毒品者，處 6 月以上 5 年以下有期徒刑。
施用第二級毒品者，處 3 年以下有期徒刑。


司法院資訊處製作；財團法人民間司法改革基金會備份。
